【裁判字號】    94,上訴,1153
【裁判日期】    950104
【裁判案由】    違反毒品危害防制條例
【裁判全文】
臺灣高等法院臺南分院刑事判決        94年度上訴字第1153號
上  訴  人  臺灣臺南地方法院檢察署檢察官
被      告  甲○○
上列上訴人因被告違反毒品危害防制條例案件，不服臺灣臺南地
方法院94年度訴字第1218號中華民國94年10月23日第一審判決（
起訴案號：臺灣臺南地方法院檢察署94年度毒偵字第1734號，併
案案號：臺灣臺南地方法院檢察署94年度毒偵字第2204），提起
上訴，暨臺灣臺南地方法院檢察署移送併辦（94年度毒偵字第28
18號），經本院裁定適用簡式審判程序，本院判決如下：
    主  文
原判決撤銷。
甲○○連續施用第一級毒品，累犯，處有期徒刑壹年陸月。
扣案注射針筒參支均沒收。
    事  實
一、甲○○於民國（下同）九十二年間，因施用毒品案件，經臺
    灣臺南地方法院檢察署檢察官以九十二年度毒偵字第六二八
    號提起公訴，並經原審裁定令入戒制處所施以強制戒治，於
    九十二年十一月二十日停止戒治付保護管束，於九十三年三
    月三十一日因保護管束期滿未經撤銷而執行完畢，上開施用
    毒品案件並經原審以九十二年度訴字第五八八號判處有期徒
    刑八月確定，甫於九十三年七月十九日執行完畢。詎猶未戒
    除惡習，於強制戒治執行完畢後五年內，復基於施用第一級
    毒品海洛因之概括犯意，自九十四年四月間某日起至九十四
    年十月二十七日二十一時許止，在台南縣永康市○○○路一
    一九巷十一弄三號住處、臺南縣永康市○○路一四四巷三號
    、臺南市安南區某朋友住處、臺南縣永康市○○路與中正南
    路交岔口中油加油站公共廁所內、臺南縣永康市大橋國小室
    內體育場等地，以針筒注射之方式，連續施用第一級毒品海
    洛因多次，經警分別於九十四年六月二十日下午三時十一分
    許及同年七月二日下午一時五十分許查獲，並扣得其所有，
    供犯施用毒品罪所用之注射針筒一支；復經警於同年十月二
    十八日十六時許，在臺南縣永康市○○路一四四巷三號查獲
    ，並扣得其所有供施用毒品海洛因用之注射針筒二支，
二、案經臺南縣警察局永康分局報請臺灣臺南地方法院檢察署檢
    察官偵查起訴及該署檢察官移送併辦。
    理  由
甲、程序方面：
    本件被告於本院準備程序及審判期日均為有罪之陳述，並經
    本院裁定適用簡式審判程序，則依刑事訴訟法第二百七十三
    條之二規定，本件証據之調查，不受同法不受第一百五十九
    條第一項、第一百六十一條之二、第一百六十一條之三、第
    一百六十三條之一及第一百六十四條至第一百七十條規定之
    限制，合先敘明。
乙、實體方面：
一、上揭連續施用第一級毒品海洛因等事實，業據被告甲○○於
    偵查、原審及本院審理時坦承不諱，並有注射針筒合計三支
    扣案可資佐証；再被告經警查獲後採尿送驗結果，均呈嗎啡
    之陽性反應，又有台南縣警察局永康分局偵辦毒品危害條例
    案送驗尿液編號與真實姓名對照表編號名冊、長榮大學九十
    四年七月二十九日、同年十一月十一日確認報告在卷可稽，
    足認被告上開自白與事實相符，而可信採。
二、再被告前因九十二年間施用毒品案件，經臺灣臺南地方法院
    檢察署檢察官以九十二年度毒偵字第六二八號提起公訴，並
    經原審裁定令入戒制處所施以強制戒治，於九十二年十一月
    二十日停止戒治付保護管束，於九十三年三月三十一日因保
    護管束期滿未經撤銷而執行完畢，亦有臺灣臺南地方法院檢
    察署檢察官九十二年度毒偵字第六二八號起訴書、臺灣高等
    法院被告全國前案紀錄表在卷可參，則被告於強制戒治執行
    完畢後五年內再有本件連續施用第一級毒品之事證明確，其
    犯行足堪認定。
三、查海洛因為第一級毒品，毒品危害防制條例第二條第二項第
    一款定有明文。核被告所為，係犯毒品危害防制條例第十條
    第一項之施用第一級毒品罪。其施用前持有第一級毒品之低
    度行為，為施用第一級毒品之高度行為所吸收，不另論罪。
    被告先後多次施用第一級毒品之行為，時間緊接，犯罪基本
    構成要件相同，顯係基於概括之犯意反覆為之，應依連續犯
    之規定論以一罪，並加重其刑。又被告於九十二年間，因施
    用毒品案件，經原審九十二年度訴字第五八八號判處有期徒
    刑八月確定，甫於九十三年七月十九日執行完畢，此有台灣
    高等法院被告全國前案紀錄表在卷可證，其於有期徒刑執行
    完畢後，五年以內再犯本件有期徒刑以上之罪，為累犯，應
    依刑法第四十七條規定遞加重其刑。
四、原審以被告罪証明確，因予論罪科刑，固非無見。但查被告
    連續施用毒品海洛因之時間，係自九十四年四月間某日起至
    九十四年十月二十七日二十一時許止，已如上述，原審僅論
    及被告自九十四年四月間某日起至九十四年七月二日止之犯
    行，顯有未當，檢察官上訴以此指摘原判決不當，為有理由
    ，應由本院予以撤銷改判。爰審酌被告犯罪之動機、目的、
    手段、品行、施用毒品係自戕身心，及經警查獲後猶未戒斷
    毒癮，屢經查獲移送併辦，暨其犯後坦承犯行之態度等一切
    情狀，量處如主文第二項所示之刑，以資懲儆。扣案注射針
    筒三支，為被告所有，且供本件犯罪所用之物，業經被告供
    明在卷，爰依刑法第三十八條第一項第二款併予宣告沒收。
據上論結，應依刑事訴訟法第369條第1項前段、第364條、第299
條第1項前段、第273條之1第1項，毒品危害防制條例第10條第1
項，刑法第11條前段、第56條、第47條、第38條第1項第2款，判
決如主文。
本案經檢察官張太龍到庭執行職務。
中    華    民    國    95    年    1     月    4     日
                  刑事第四庭    審判長法  官  吳志誠
                                      法  官  蔡美美
                                      法  官  陳珍如
以上正本證明與原本無異。
如不服本判決，應於收受本判決後十日內向本院提出上訴書狀。
其未敘述上訴理由者並得於提起上訴後十日內向本院補提理由書
狀（均須按他造當事人之人數附繕本）「切勿逕送上級法院」。
                                      書記官  岑  玢
中    華    民    國    95    年    1     月    4     日
附錄：本判決論罪科刑法條
毒品危害防制條例第10條
施用第1級毒品者，處 6 月以上 5 年以下有期徒刑。
施用第2級毒品者，處 3 年以下有期徒刑。


司法院資訊處製作；財團法人民間司法改革基金會備份。
